---
title: "R Notebook"
output: html_notebook
---
Add a new chunk by clicking the *Insert Chunk* button on the toolbar or by pressing *Ctrl+Alt+I*. 

When you save the notebook, an HTML file containing the code and output will be saved alongside it (click the *Preview* button or press *Ctrl+Shift+K* to preview the HTML file).

The preview shows you a rendered HTML copy of the contents of the editor. Consequently, unlike *Knit*, *Preview* does not run any R code chunks. Instead, the output of the chunk when it was last run in the editor is displayed.

```{r}

#Asignar valores a una variable e imprimirla de dos formas distintas

x <- 1:20
print (x)
x

```

```{r}
# Crear una matriz vacía de 2x3

m<- matrix(nrow = 2, ncol = 3)

m

# devolverá el atributo de dimensión
dim(m)

# devuelve una lista en la cual el primer elemento es el elemento "dim", que contiene el vector 2, 3, que es el número de filas y el número de columnas

attributes(m)

```

```{r}
# Crear una matriz a partir de un vector
# Creamos un vector con los números del 1 al 20
datos<- 1:20
#Le damos forma de matriz de 4x5 
dim(datos) <-c(4,5)
datos
```
```{r}
# Crear un matriz concatenando columnas o filas "cbind" y "rbind"

x <- 1:5
y <- 11:15

matriz <- cbind(x,y)
matriz


matriz2 <- rbind(x,y)
matriz2

```


Veamos que se puede hacer con Factores
```{r}
# Asignamos un factor de caracter a x
x <- factor(c("yes", "yes", "no", "yes", "no"))
x

print ("Ver el segundo")
# Le pedimos que nos muestre cuantas unidades hay de cada una
table(x)
x
print ("Ver què hace unclass")
#Le quita el caracter al factor
unclass(x)

print ("Vamos por el cuarto")
# Asignamos un factor de caracter a x
x <- factor(c("yes", "yes", "no", "yes", "no"), levels = c ("yes", "no"))
x


```



 
19 Connections: Interfaces to the Outside World (Video 15)

```{r}
con <- url("http://www.elpais.es", "r")
x <- readLines(con, 10)
x


```


Extrayendo Subconjuntos de Listas (subsetting)

```{r}
x <- list(foo = 1:4, bar = 0.6, baz = "hello")

suputamadre <- "foo"

x[[suputamadre]]

x$suputamadre

x$foo



```

Extrayendo Subconjuntos de Matrices (subsetting)

```{r}
x <- matrix(1:6, 2, 3)
x

x [1, , drop = FALSE] 

```

Eliminando valores NA

```{r}

x <- c(1, 2, NA, 4, NA, 5)

bad <- is.na(x)

bad

x[!bad]


```
Eliminando valores NA con la funciòn complete.cases

```{r}

x <- c( 1,   NA,  NA,  4,  NA,  5  )
y <- c("a", "b", NA, "d", NA, "f")

good <- complete.cases(x, y)
good

x[good]
y[good]  


```

Operaciones con matrices

```{r}

x <-matrix(1:4, 2, 2)
y <- c(10,2)

x
y

x%*%y


```

```{r}
# Función cbind, que crea una matriz a base de unir vectores
x <- c(1,3,5)
y <- c(3,2,10)
cbind(x,y)

```
```{r}
# Tipo de lista
x <- list(2, "a", "b", TRUE)
x[[1]]
class(x)


```

```{r}

x <- c(1:4)
y <- c(2:3)

x
y
x+y
class(x+y)



```
```{r}

x <- c(17, 14, 4, 5, 13, 12, 10)

x[x>10] <-4
x


```



Ejercicios Semana 1



```{r}

#leemos el fichero

datos <- read.csv(file="hw1_data.csv", head=TRUE)

# Sacamos por consola el dataframe
datos

#Que nos diga el número de filas
nrow(datos)


# Extraemos las dos primeras filas

datos[1:2, ]

# Extraemos las dos últimas filas
penultima <- nrow(datos)-1
ultima <- penultima +1
penultima
ultima


datos[penultima:ultima, ]


# Extraemos de la fila 47 el valor de la columna 1

datos$Ozone[47]

# Buscar cuantos son los valores perdidos en la columna Ozono

valores_perdidos <- is.na(datos$Ozone)
valores_perdidos <- sum(valores_perdidos == TRUE)

valores_perdidos

# Buscar la media del Ozono sin tener en cuenta los valores perdidos en la columna Ozono

mean(datos$Ozone, na.rm=TRUE)

# Extraer las lineas con Ozono mayor a 31 y Temp por encima de 90. Y calcular la media de Solar.R en este subconjunto


subconjunto <- datos[which(datos$Ozone >31 & datos$Temp >90),]
subconjunto
           
mean(subconjunto$Solar.R)     

# Extraer las lineas con mes igual a 6, y calcular la media de la columna "Temp" en este subconjunto

subconjunto <- datos[which(datos$Month == 6),]
subconjunto

mean(subconjunto$Temp)

# Cual es el máximo valor que alcanza el Ozono en el mes de mayo (mes 5)

subconjunto <- datos[which(datos$Month == 5),]
subconjunto

max(subconjunto$Ozone, na.rm = TRUE)

```
























